# 请教陈老师关于少数股东享有的储备

提问人：02068134 时间：2010-07-17 14:28:29
查阅了以前的帖子，陈老师提到“子公司提取的专项储备余额应按股权比例计算分解为归属母公司股东的权益部分和归属少数股权的部分”。
想请教一下：盈余公积理论上也是应分为归属母公司股东和少数股东的吧？ 可是我翻阅了很多家香港上市公司报告（IFRS编制的），其股东权益变动表中，利润转职盈余公积一览都没有体现少数股东享有部分，而“少数股东损益”仅在“当期利润”一览出现（或者收购少数股东权益），其中少数股东损益按净利润百分比计算，那么这样操作岂不是将少数股东享有的盈余公积挤到了当期利润，最后导致母公司享有的净利润少了而盈余公积多了？

回答人：chenyiwei
回复 楼主 02068134 的帖子因为少数股东权益在合并资产负债表上仅列报总数，不区分各个明细项目，所以从归属少数股东的净利润中提取盈余公积就属于少数股权的内部结转，在股东权益变动表上是不体现的。股东权益变动表上体现的利润提取盈余公积，仅针对归属母公司股东的净利润。 你说的问题是不存在的。

回答人：chenyiwei
回复 藤椅 02068134 的帖子目前在实务中的做法是合并盈余公积仅按母公司个别报表上的净利润提取和列示，子公司提取盈余公积的情况仅作附注披露。